臺灣屏東地方法院刑事判決　　　　　　　100年度訴字第762號
公　訴　人　臺灣屏東地方法院檢察署檢察官
被　　　告　謝邱琇蓮
指定辯護人　本院公設辯護人張宏惠
上列被告因違反毒品危害防制條例案件，經檢察官提起公訴（10
0 年度偵字第5199號），本院判決如下：
    主  文
謝邱琇蓮販賣第二級毒品，累犯，處有期徒刑伍年陸月；扣案如
附表一所示之第二級毒品甲基安非他命貳拾壹包（合計驗後淨重
玖點零伍壹公克，含殘留甲基安非他命成分難以完全析離之包裝
袋貳拾壹個）均沒收銷燬；扣案如附表二所示之物均沒收。
    事  實
一、謝邱琇蓮前於民國97年間因持有第二級毒品案件，經本院以
    97年度簡字第1669號判處有期徒刑3 月確定；又於同年間因
    持有第二級毒品案件，經本院以97年度簡字第2320號判處有
    期徒刑5 月確定，上開2 罪接續執行，於98年8 月17日執行
    完畢。詎仍不知悔改，明知甲基安非他命屬毒品危害防制條
    例第2 條第2 項第2 款所定之第二級毒品，不得持有及販賣
    ，竟意圖營利，於不詳時間，在不詳處所，基於販賣第二級
    毒品甲基安非他命牟利之犯意，向不詳姓名者販入數量不詳
    之第二級毒品甲基安非他命後，伺機販賣，並使用00000000
    00號及0000000000號行動電話作為販賣毒品之工具，於100
    年5 月15日上午9 時許，嚴德華以其所持用之0000000000號
    行動電話撥打謝邱琇蓮上開0000000000號行動電話，欲向謝
    邱琇蓮購買新臺幣（下同）400 元之第二級毒品甲基安非他
    命，謝邱琇蓮應允後旋於同日時35分許，由謝邱琇蓮騎乘車
    號CM3-782 號重型機車前往屏東縣竹田鄉○○路之屏東縣農
    會冰品部前，交付第二級毒品甲基安非他命1 包（毛重約0.
    35公克）予嚴德華，嚴德華並當場交付現金400 元予謝邱琇
    蓮。嗣為警在上開時、地當場查獲，並經謝邱琇蓮同意搜索
    ，在其右手及騎乘之車號CM3-782 號重型機車置物箱內扣得
    販毒所得共45,200元、第二級毒品甲基安非他命19包（總毛
    重7.65公克，驗後總淨重3.94公克）、其所有供販毒聯絡用
    之0000000000號、0000000000號行動電話（均含SIM 卡）2
    支、復在其位於屏東縣屏東市○○路732-4 號11樓之8 居處
    徵得其同意搜索扣得供分裝毒品用之藥鏟3 支、夾鏈袋110
    個、餐巾紙1 袋、膠帶1 個及第二級毒品甲基安非他命2 包
    （總毛重5.55公克，驗後總淨重5.111 公克），而查悉上情
    。
四、案經屏東縣政府警察局內埔分局報請臺灣屏東地方法院檢察
    署檢察官偵查起訴。
    理  由
一、證據能力部分：按被告以外之人於審判外之言詞或書面陳述
    ，除法律有規定者外，不得作為證據；又被告以外之人於審
    判外之陳述，雖不符刑事訴訟法第159 條之1 至第159 條之
    4 之規定，而經當事人於審判程序同意作為證據，法院審酌
    該言詞陳述或書面陳述作成時之情況，認為適當者，亦得為
    證據。當事人、代理人或辯護人於法院調查證據時，知有第
    159 條第1 項不得為證據之情形，而未於言詞辯論終結前聲
    明異議者，視為有前項之同意，刑事訴訟法第159 條第1 項
    、第159 條之5定 有明文。本判決所引用各項證據資料（詳
    後引證據）之證據能力，檢察官、被告及辯護人就本判決所
    引用其他審判外之言詞或書面陳述，知有刑事訴訟法第159
    條第1 項不得為證據之情形，均表示無意見等語（見本院卷
    第37頁），而未於言詞辯論終結前聲明異議，本院審酌上開
    證據資料作成時之情況，並無任何違法取證之不適當情形，
    以之作為證據使用係屬適當，自得採為認定事實之證據。
二、上開犯罪事實業據被告謝邱琇蓮於警詢、偵查中及本院審理
    時均坦承不諱，核與證人嚴德華於警詢及偵查中具結證述情
    節相符，並有搜索扣押筆錄、扣押物品目錄表、毒品初步檢
    驗報告表、尿液採證編號姓名對照表、房屋租賃契約書、現
    場照片、通聯紀錄、高雄市立凱旋醫院濫用藥物成品檢驗鑑
    定書1 份附卷可稽，及如附表一所示之第二級毒品甲基安非
    他命共21包（驗後總淨重9.051 公克）、謝邱琇蓮所有供販
    毒聯絡用之0000000000號、0000000000號行動電話（均含SI
    M 卡）2 支、販毒所得45,200元、供分裝毒品用之藥鏟3 支
    、夾鏈袋110 個、餐巾紙1 袋、膠帶1 個扣案足憑，足認被
    告上開任意性自白與事實相符，堪予採信。又查販賣毒品係
    政府嚴予查緝之違法行為，並無公定價格，且出售份量可任
    意分裝增減，價格亦因毒品純度、買賣數量、買賣雙方關係
    資力、毒品來源是否充裕、檢警查緝等因素而有不同，難有
    客觀之標準，是販賣利得除經行為人坦承或價量明確外，實
    難加以認定，然不論是瓶裝或紙包之毒品，均可任意分裝或
    增減其分量，復可依買受人之需求按原包裝賣出或再分裝為
    小包出售，則無論以原包裝賣出或分裝後再行出賣之每包售
    價，均可因賺取價差而牟得利益，至為昭然；況毒品價格昂
    貴，取得不易，且為政府嚴予查緝之犯罪，凡為販賣之不法
    勾當者，苟無利可圖，應無甘冒被查緝法辦重刑之危險，平
    白無端義務為該買賣之工作，故堪認被告販入毒品之價格必
    較販出之價格低廉，或以同一價格而減少甲基安非他命之份
    量，而有從中賺取差額利潤圖利之意圖及事實，此應屬合於
    論理法則，且不違背社會通常經驗之理性判斷。是本件事證
    明確，被告犯行均堪以認定，應依法論科。
三、論罪科刑：按甲基安非他命為毒品危害防制條例第2 條第2
    項第2 款規定之第二級毒品，除法律另有規定者外，不得持
    有、施用。核被告謝邱琇蓮之所為，係違反毒品危害防制條
    例第4 條第2 項之販賣第二級毒品罪。被告非法持有第二級
    毒品之行為，進而販賣，其持有之低度行為應被販賣之高度
    行為所吸收，不另論罪。被告就其所犯販賣第二級毒品罪，
    在偵查及審理中均有自白，核與毒品危害防制條例第17條第
    2 項規定相合，故被告所犯之該罪應適用該條項規定減輕其
    刑。另按刑法第59條之得酌量減輕其刑者，必須犯罪另有特
    殊之原因與環境等情，而在客觀上足以引起一般同情，認為
    即予宣告法定最低度刑期猶嫌過重者，始有其適用，至於被
    告犯行、情節輕微或被告犯罪之動機、手段、犯罪後之態度
    等各種情狀，僅可為法定刑內從輕科刑之標準，不得據為酌
    量減輕之理由（最高法院28年上字第1064號、45年臺上字第
    1165 號 、51年臺上字第899 號判例意旨參照）。本院衡以
    毒品危害防制條例處罰非法販賣毒品之行為，即鑒於毒品危
    害人體的生命、身體健康甚鉅，並不以販賣之數量多寡為其
    處罰要件，是被告既有販賣毒品之行為，已該當處罰要件，
    且足對社會秩序造成戕害，應即依該等規定論處。此外，本
    件亦無其他事證足認被告上開犯罪另有特殊之原因與環境，
    在客觀上足以引起一般同情，即使宣告法定最低度刑猶嫌過
    重之情事，被告所犯即難邀憫恕，除上述依法減輕部分外，
    不宜引用刑法第59條規定酌量減輕其刑，附此敘明。又被告
    前因持有第二級毒品案件，經本院以97年度簡字第1669號判
    處有期徒刑3 月確定；又於同年間因持有第二級毒品案件，
    經本院以97年度簡字第2320號判處有期徒刑5 月確定，上開
    2 罪接續執行，於98年8 月17日執行完畢等情，有臺灣高等
    法院被告前案紀錄表1 份附卷足按，其於5 年以內再故意犯
    本件有期徒刑以上之罪，應依刑法第47條第1 項規定，論以
    累犯，並加重其刑。綜上，就被告所犯販賣第二級毒品罪依
    法先加後減之。
四、爰審酌被告明知毒品具有成癮性、濫用性，對社會深具危害
    ，被告正值青壯，不思正當工作營生，竟為謀個人私利，無
    視於政府制定毒品危害防制條例之立法美意，及毒品對於人
    體健康之戕害及國家對於杜絕毒品犯罪之禁令，非但施用甚
    而販賣第二級毒品，危害國民身體健康及社會治安，並造成
    毒品之泛濫，販賣毒品對社會之危害甚鉅，而購買毒品者，
    甚多因施用毒品之結果，無工作能力，且一般均無正當工作
    收入，若非尋求親友經濟奧援，常會藉竊盜、搶奪等行為或
    再將購入之毒品重新販出牟利，以資作購買毒品費用，是被
    告惡性不可謂不重，所生危害不小，被告犯罪之動機、目的
    、手段、智識程度、所生危害，及犯罪後被告於偵審中均坦
    承犯行，頗知悔悟，犯後態度良好等一切情狀，量處如主文
    所示之刑，以資懲儆。
五、扣案如附表一所示第二級毒品甲基安非他命21包（合計驗後
    淨重9.051 公克）均為本案查獲之毒品，不問屬於犯人與否
    ，應依毒品危害防制條例第18條第1 項前段規定沒收銷燬。
    又毒品之包裝袋因包覆該毒品，其上顯留有該毒品之殘渣，
    衡情亦難以析離，當應整體視之為毒品，連同包裝袋併予宣
    告沒收，另關於鑑驗耗用之部分，既滅失而不存在，自毋庸
    宣告沒收，附此敘明。再按犯毒品危害防制條例第4 條之罪
    者，其供犯罪所用或因犯罪所得之財物，均沒收之，如全部
    或一部不能沒收時，追徵其價額或以其財產抵償之，同條例
    第19條第1 項亦有明定，此一規定係採相對義務沒收原則，
    僅須為被告所有且供販賣毒品所用或因犯罪所得之物為已足
    ，並不以當場搜獲扣押為限（最高法院93年度臺上字第2670
    號判決意旨參照）；惟該條係就販賣毒品犯罪所得之「財物
    」沒收之規定，尚不及於犯罪所得之利益。第按販賣毒品所
    得之對價，不問其中何部分屬於成本，何部分屬於犯罪所得
    之財物，應均予沒收（最高法院65年6 月22日65年度第5 次
    刑庭庭推總會議決議（一）意旨參照）。從而，扣案如附表
    一所示之第二級毒品甲基安非他命21包（合計驗後淨重9.05
    1 公克）均為本案查獲之毒品，不問屬於犯人與否，應依毒
    品危害防制條例第18條第1 項前段規定沒收銷燬，上開扣案
    第二級毒品甲基安非他命之包裝袋共21個，依現行檢驗方式
    乃以刮除方式為之，其上仍會摻殘若干毒品無法分離，故均
    應依毒品危害防制條例第18條第1 項前段之規定併宣告沒收
    銷燬之（臺灣高等法院暨所屬法院96年法律座談會研討結論
    參照）。至鑑驗耗用之毒品既已滅失，自無庸宣告沒收銷燬
    。而扣案之行動電話2 支（含0000000000號、0000000000號
    SIM 卡）、藥鏟3 支、夾鏈袋110 個、餐巾紙1 袋、膠帶1
    個均係被告所有且供本案販賣毒品事宜之用，扣案45,200元
    係被告販賣第二級毒品甲基安非他命予嚴德華及不詳成年人
    所得，業經被告供承在卷，爰依毒品危害防制條例第19條第
    1 項規定，併諭知均予沒收。
據上論斷，應依刑事訴訟法第299 條第1 項前段，毒品危害防制
條例第4 條第2 項、第17條第2 項、第18條第1 項、第19條第1
項，刑法第11條前段、第47條第1 項，判決如主文。
本案經檢察官潘國威到庭執行職務
中    華    民    國   100    年    8     月    15    日
                  刑事第三庭    審判長法  官 張世賢
                                      法  官 蕭筠蓉
                                      法  官 陳茂亭
以上正本證明與原本無異。
如不服本判決應於收受判決後10日內向本院提出上訴書狀，並應
敘述具體理由；其未敘述上訴理由者，應於上訴期間屆滿後20日
內向本院補提理由書（均須按他造當事人之人數附繕本）「切勿
逕送上級法院」。
中    華    民    國   100    年    8     月    15    日
                                      書記官 黃佳惠
附錄法條：
毒品危害防制條例第4條第2項
製造、運輸、販賣第二級毒品者，處無期徒刑或7 年以上有期徒
刑，得併科新臺幣1 千萬元以下罰金。
附表一：
┌───┬──────────────────┬───┐
│編號  │物品                                │備  註│
├───┼──────────────────┼───┤
│1     │第二級毒品甲基安非他命1 包（驗前淨重│      │
│      │0.175 公克，驗後淨重0.158 公克。含殘│      │
│      │留甲基安非他命成分難以完全析離之包裝│      │
│      │袋1 個）                            │      │
├───┼──────────────────┼───┤
│2     │第二級毒品甲基安非他命1 包（驗前淨重│      │
│      │0.256 公克，驗後淨重0.222 公克。含殘│      │
│      │留甲基安非他命成分難以完全析離之包裝│      │
│      │袋1 個）                            │      │
├───┼──────────────────┼───┤
│3     │第二級毒品甲基安非他命1 包（驗前淨重│      │
│      │0.266 公克，驗後淨重0.239 公克。含殘│      │
│      │留甲基安非他命成分難以完全析離之包裝│      │
│      │袋1 個）                            │      │
├───┼──────────────────┼───┤
│4     │第二級毒品甲基安非他命1 包（驗前淨重│      │
│      │0.239 公克，驗後淨重0.223 公克。含殘│      │
│      │留甲基安非他命成分難以完全析離之包裝│      │
│      │袋1 個）                            │      │
├───┼──────────────────┼───┤
│5     │第二級毒品甲基安非他命1 包（驗前淨重│      │
│      │0.243 公克，驗後淨重0.217 公克。含殘│      │
│      │留甲基安非他命成分難以完全析離之包裝│      │
│      │袋1 個）                            │      │
├───┼──────────────────┼───┤
│6     │第二級毒品甲基安非他命1 包（驗前淨重│      │
│      │0.225 公克，驗後淨重0.210 公克。含殘│      │
│      │留甲基安非他命成分難以完全析離之包裝│      │
│      │袋1 個）                            │      │
├───┼──────────────────┼───┤
│7     │第二級毒品甲基安非他命1 包（驗前淨重│      │
│      │0.243 公克，驗後淨重0.227 公克。含殘│      │
│      │留甲基安非他命成分難以完全析離之包裝│      │
│      │袋1 個）                            │      │
├───┼──────────────────┼───┤
│8     │第二級毒品甲基安非他命1 包（驗前淨重│      │
│      │0.219 公克，驗後淨重0.187 公克。含殘│      │
│      │留甲基安非他命成分難以完全析離之包裝│      │
│      │袋1 個）                            │      │
├───┼──────────────────┼───┤
│9     │第二級毒品甲基安非他命1 包（驗前淨重│      │
│      │0.207 公克，驗後淨重0.186 公克。含殘│      │
│      │留甲基安非他命成分難以完全析離之包裝│      │
│      │袋1 個）                            │      │
├───┼──────────────────┼───┤
│10    │第二級毒品甲基安非他命1 包（驗前淨重│      │
│      │0.224 公克，驗後淨重0.195 公克。含殘│      │
│      │留甲基安非他命成分難以完全析離之包裝│      │
│      │袋1 個）                            │      │
├───┼──────────────────┼───┤
│11    │第二級毒品甲基安非他命1 包（驗前淨重│      │
│      │0.245 公克，驗後淨重0.216 公克。含殘│      │
│      │留甲基安非他命成分難以完全析離之包裝│      │
│      │袋1 個）                            │      │
├───┼──────────────────┼───┤
│12    │第二級毒品甲基安非他命1 包（驗前淨重│      │
│      │0.228 公克，驗後淨重0.198 公克。含殘│      │
│      │留甲基安非他命成分難以完全析離之包裝│      │
│      │袋1 個）                            │      │
├───┼──────────────────┼───┤
│13    │第二級毒品甲基安非他命1 包（驗前淨重│      │
│      │0.244 公克，驗後淨重0.223 公克。含殘│      │
│      │留甲基安非他命成分難以完全析離之包裝│      │
│      │袋1 個）                            │      │
├───┼──────────────────┼───┤
│14    │第二級毒品甲基安非他命1 包（驗前淨重│      │
│      │0.230 公克，驗後淨重0.199 公克。含殘│      │
│      │留甲基安非他命成分難以完全析離之包裝│      │
│      │袋1 個）                            │      │
├───┼──────────────────┼───┤
│15    │第二級毒品甲基安非他命1 包（驗前淨重│      │
│      │0.254 公克，驗後淨重0.240 公克。含殘│      │
│      │留甲基安非他命成分難以完全析離之包裝│      │
│      │袋1 個）                            │      │
├───┼──────────────────┼───┤
│16    │第二級毒品甲基安非他命1 包（驗前淨重│      │
│      │0.246 公克，驗後淨重0.226 公克。含殘│      │
│      │留甲基安非他命成分難以完全析離之包裝│      │
│      │袋1 個）                            │      │
├───┼──────────────────┼───┤
│17    │第二級毒品甲基安非他命1 包（驗前淨重│      │
│      │0.221 公克，驗後淨重0.174 公克。含殘│      │
│      │留甲基安非他命成分難以完全析離之包裝│      │
│      │袋1 個）                            │      │
├───┼──────────────────┼───┤
│18    │第二級毒品甲基安非他命1 包（驗前淨重│      │
│      │0.220 公克，驗後淨重0.197 公克。含殘│      │
│      │留甲基安非他命成分難以完全析離之包裝│      │
│      │袋1 個）                            │      │
├───┼──────────────────┼───┤
│19    │第二級毒品甲基安非他命1 包（驗前淨重│      │
│      │0.224 公克，驗後淨重0.203 公克。含殘│      │
│      │留甲基安非他命成分難以完全析離之包裝│      │
│      │袋1 個）                            │      │
├───┼──────────────────┼───┤
│20    │第二級毒品甲基安非他命1 包（驗前淨重│      │
│      │3.080 公克，驗後淨重3.029 公克。含殘│      │
│      │留甲基安非他命成分難以完全析離之包裝│      │
│      │袋1 個）                            │      │
├───┼──────────────────┼───┤
│21    │第二級毒品甲基安非他命1 包（驗前淨重│      │
│      │2.121 公克，驗後淨重2.082 公克。含殘│      │
│      │留甲基安非他命成分難以完全析離之包裝│      │
│      │袋1 個）                            │      │
└───┴──────────────────┴───┘
附表二：
┌───┬──────────────────┬───┐
│編號  │物品                                │備  註│
├───┼──────────────────┼───┤
│1     │0000000000號行動電話（含SIM 卡）1 支│      │
├───┼──────────────────┼───┤
│2     │0000000000號行動電話（含SIM 卡）1 支│      │
├───┼──────────────────┼───┤
│3     │現金400 元                          │      │
├───┼──────────────────┼───┤
│4     │現金44,800元                        │      │
├───┼──────────────────┼───┤
│5     │藥鏟3 支                            │      │
├───┼──────────────────┼───┤
│2     │夾鏈袋110 個                        │      │
├───┼──────────────────┼───┤
│3     │餐巾紙1 袋                          │      │
├───┼──────────────────┼───┤
│4     │膠帶1 個                            │      │
└───┴──────────────────┴───┘